【裁判字號】    97,易,147
【裁判日期】    970221
【裁判案由】    家暴傷害
【裁判全文】
臺灣桃園地方法院刑事判決               97年度易字第147號
公  訴  人  臺灣桃園地方法院檢察署檢察官
被      告  丁○○○
被      告  丙○○
被      告  乙○○
上列被告因家暴傷害案件，經檢察官聲請簡易判決處刑（96年度
調偵字第443 號），經本院認不得以簡易判決處刑，改行通常訴
訟程序審理，判決如下：
    主  文
本件公訴不受理。
    理      由
一、程序部分：按檢察官聲請以簡易判決處刑之案件，經法院認
    為有刑事訴訟法第451 條之1 第4 項但書之情形者，應適用
    通常程序審判之，同法第452 條定有明文。經查，本件被告
    被訴家暴傷害乙案，本院於審理後，認有刑事訴訟法第451
    條之1 第4 項但書第3 款之情形，不應以簡易判決處刑，爰
    依上開刑事訴訟法第452 條之規定，改用通常程序審判之，
    合先敘明。
二、按告訴乃論之罪，告訴人於第一審辯論終結前得撤回其告訴
    ，又告訴經撤回者，法院應諭知不受理之判決，刑事訴訟法
    第238 條第1 項、第303 條第3 款定有明文。
三、本件原聲請簡易判決意旨略以：丙○○於民國96年2 月10日
    凌晨0 時10分許，因與其妻陳妍之在桃園縣八德市○○街35
    5 巷25號之住家內發生爭執，陳妍之之母親甲○○及妹妹乙○○乃聞訊趕到。待甲○○及乙○○進入丙○○上開住處後
    ，被告乙○○便基於傷害之犯意與丙○○、丙○○之母親丁○○○發生拉扯 (丙○○未成傷，亦未據告訴)， 並造成丁○○○受有臉頰挫傷及下唇挫擦傷等傷害；被告丁○○○則
    亦基於傷害之犯意，徒手毆打乙○○之左耳光數下，造成乙○○顏面挫傷併左耳耳漏等傷害；此時，甲○○見狀，乃趕
    緊上前抱住丙○○，被告丙○○便基於傷害之犯意，持V8攝
    影機毆打乙○○之頭部（此部分乙○○並未成傷）及甲○○
    之右臉及嘴唇，造成甲○○之下唇擦傷、右顳部及右臉疼痛
    等傷害。因認被告等均涉犯刑法第277 條第1 項之傷害罪嫌
    。
四、本件被告丁○○○、丙○○、乙○○因家暴傷害案件，經檢
    察官聲請簡易判決處刑，認涉犯刑法第277 條第1 項之罪，
    依同法第287 條前段規定，須告訴乃論，茲據告訴人乙○○
    、甲○○、丁○○○撤回告訴，有告訴人乙○○、甲○○、
    丁○○○出具之撤回告訴狀各1 份在卷可查，依照前開法條
    之規定，本件改依通常程序審理，並不經言詞辯論，逕行諭
    知不受理之判決。
五、據上論斷，應依刑事訴訟法第452 條、第303 條第3 款、第
    307 條，判決如主文。
中    華    民    國    97    年    2    月    21    日
                  刑事第六庭    法  官  宣玉華
以上正本證明與原本無異。
如不服本判決，應於判決送達後10日內向本院提出上訴狀（應附
繕本），其未敘述上訴理由者，應於上訴期間屆滿後20日內補提
理由書狀於本院，上訴於臺灣高等法院。
                                書記官  楊郁馨
中    華    民    國    97    年    2     月    21    日


司法院資訊處製作；財團法人民間司法改革基金會備份。
